最高法院刑事判決                              八十八年度台上字第四二三六號
    上  訴  人  甲○○
右上訴人因偽造文書案件，不服台灣高等法院中華民國八十七年十二月三十一日第二
審判決（八十七年度上訴字第四九七四號，起訴案號：台灣板橋地方法院檢察署八十
七年度偵字第一八六六號），提起上訴，本院判決如左：
    主  文
上訴駁回。
    理  由
按刑事訴訟法第三百七十七條規定，上訴於第三審法院，非以判決違背法令為理由，
不得為之。是提起第三審上訴，應以原判決違背法令為理由，係屬法定要件。如果上
訴理由狀並未依據卷內訴訟資料，具體指摘原判決不適用何種法則或如何適用不當，
或所指摘原判決違法情事，顯與法律規定得為第三審上訴理由之違法情形，不相適合
時，均應認其上訴為違背法律上之程式，予以駁回。本件原判決綜合調查證據之結果
，認上訴人甲○○共同連續並牽連犯有刑法第二百十六條第二百十條行使偽造私文書
，足以生損害於他人罪，及刑法第三百三十九條第一項意圖為自己不法之所有，以詐
術使人將本人之物交付罪（此部分復有想像競合犯關係）之事實，因而撤銷第一審之
科刑判決，改判仍依牽連犯關係，從一重之前罪處斷，量處有期徒刑柒月，已詳敘認
定犯罪事實之依據及憑以認定之理由，並對上訴人否認犯罪之辯詞，如何不足採信，
均已依據卷內資料予以指駁及說明，從形式上觀察，原判決並無違背法令情形。按偽
造私文書罪之成立，固須偽造者為他人名義之文書，惟無論所冒用之名義是否確有其
人，苟所偽造之文書，足使人誤信為真正，即足成立本罪。查上訴人與共同被告陳玉
霜以「林慶志」、「吳平宜」及「陳綵慧」、「陳美芳」等四人名義冒標詐取會款乙
節，並非所有會員皆知悉，原判決已於理由二（二）及（四）說明，且上訴人及陳玉
霜亦未主動告知各會員上開情事，是上訴人及陳玉霜仍屬以他人名義偽造私文書，使
各活會會員誤信此四人確實存在，進而交付會款，上訴意旨復執陳詞，謂該互助會單
上所載會員「林慶志」及「吳平宜」係其本人，而「陳綵慧」、「陳美芳」係陳玉霜
本人，是上訴人與陳玉霜以上開四人名義填寫標單參與競標，係屬有權製作標單，應
無偽造文書可言等語，係就原判決已詳為論斷與說明之事項，再為事實上之爭執，殊
非適法之第三審上訴理由。又刑事訴訟法第三百七十九條第十款所謂應於審判期日調
查之證據，必須該證據確與待證事實有重要關係，就其案情確有調查之必要者而言。
本件事證已臻明確，原審未就其他活會會員是否知悉「林慶志」及「陳綵慧」即為上
訴人及陳玉霜本人乙節為無益之調查，不得指為調查未盡。再上訴人與陳玉霜共同以
前開四人名義冒標，詐取會款，原判決已於理由二詳述其調查審認之結果，核屬事實
審法院採證認事職權之適法行使，上訴人冒標詐取會款行為在前，縱爾後該互助會非
因其片面宣布停標，亦無礙其犯罪之成立，要無判決理由矛盾之違法。此外，上訴人
徒憑己意，對原審職權之適法行使及原判決理由已詳為論斷之事項，再事爭辯，顯與
法定上訴第三審之形式要件不符，其上訴違背法律上之程式，應予駁回。
據上論結，應依刑事訴訟法第三百九十五條前段，判決如主文。
中      華      民      國    八十八    年      八      月      五      日
                              最高法院刑事第七庭
                                  審判長法官  謝  家  鶴
                                        法官  洪  文  章
                                        法官  花  滿  堂
                                        法官  陳  世  淙
                                        法官  洪  佳  濱
      右正本證明與原本無異
                                              書  記  官
中      華      民      國    八十八    年      八      月     十六     日
